臺灣高雄地方法院刑事判決　　　　　 96年度交簡上字第108號
上　訴　人　乙○○
即　被　告
選任辯護人　康進益律師
上列上訴人因過失傷害案件，不服本院高雄簡易庭中華民國96年
3 月30日96年度交簡字第481 號第一審刑事簡易判決（聲請簡易
判決處刑案號：96年度調偵字第91號），提起上訴，本院管轄之
第二審合議庭判決如下：
    主  文
原判決撤銷。
乙○○因過失傷害人，處拘役伍拾伍日，如易科罰金，以銀元參
佰元即新臺幣玖佰元折算壹日，減為拘役貳拾柒日，如易科罰金
，以銀元參佰元即新臺幣玖佰元折算壹日。
    事實及理由
一、本件犯罪事實、證據及理由均引用原審判決書（如附件），
    並更正、補充如下：（一）原審判決所引用檢察官聲請簡易
    判決處刑書之證據部分，關於被害人甲○○之指訴一項應予
    刪除。（二）關於新舊法比較適用部分補充：就罰金刑之減
    輕而言，依民國95年7 月1 日修正施行後刑法第67條規定，
    其最高度及最低度同減輕之，與修正前刑法第68條所定僅減
    輕其最高度加以比較，雖以修正後規定較有利於被告，然經
    綜合比較結果，被告乙○○行為後之法律除罰金刑減輕部分
    外，均無較有利之情形，而本件並無判處罰金刑，是仍以舊
    法對於被告較為有利，依刑法第2 條第1 項前段規定，應適
    用修正施行前之刑法論處。
二、訊據被告乙○○固不否認有駕車與甲○○所騎乘機車發生交
    通事故導致甲○○受傷之事實，然矢口否認有何過失，辯稱
    ：事發當時伊是靜止停在路中央待轉，甲○○騎車速度很快
    ，自行撞上伊車，伊並無轉彎車不讓直行車之情事云云。經
    查：本件事發經過情形，業經證人甲○○於本院審判中證稱
    ：伊原在事發地點前至少100 公尺處見被告車輛停止待轉，
    所以伊就依原速度直行，結果相距約1 部機車之距離時，被
    告突然轉彎，轉彎幅度很大，且速度不慢，感覺就是硬要轉
    彎，伊一直往右邊閃避，被告車輛還是一直彎過去，伊來不
    及煞車，且如果煞車就會整個被撞等語明確。另觀諸卷附現
    場相片及道路交通事故調查報告表所示，被告之車損部位在
    左前保險桿處，甲○○之車損處在左前車頭處，且甲○○機
    車原先行駛在快車道上（該路段雙向各有一快車道及一慢車
    道），嗣後機車倒地位置在旗甲路2 段接近富興街之路邊。
    由此觀之，倘若果如被告所辯事發當時是處於待轉靜止狀態
    而遭甲○○之機車撞及，衡情被告車損部位應靠近右側，甲
    ○○車損部位則應出現在車頭前方，且甲○○之機車應不會
    倒在距離快車道有數公尺遠之路邊，顯見被告所辯與其他事
    證不合，應以甲○○所述情節較可採信。至於被告質疑依甲
    ○○所述情節，被告車損應不會出現在左前保險桿處一節，
    由於事發當時兩車均在行進中，且甲○○既有閃避被告車輛
    之舉動，則兩車撞及之相對位置自有各種不同之可能性，尚
    難一概而論。被告既然在直行之甲○○機車靠近時貿然左轉
    ，顯然有轉彎車未讓直行車之過失情事，其辯解尚非可採，
    被告犯行應堪認定。
三、原審對被告論罪科刑固非無見，然而，被告犯罪時間在96年
    4 月24日以前，且非中華民國96年犯罪減刑條例第3 條所列
    不予減刑之情形，應依該條例第2 條第1 項第3 款規定，減
    其刑期2 分之1 ，而該條例自96年7 月16日始施行，原審未
    及審酌適用該條例，容有未合，被告上訴意旨矢口否認有何
    過失，雖非有理，業如前述，仍應由本院撤銷改判。茲審酌
    被告駕駛車輛，本應謹慎注意遵守交通規則，以維自身及其
    他參與道路交通者之安全，竟於駕駛自小客車欲左轉時，疏
    未注意轉彎車應讓直行車先行，因而過失肇事致甲○○受有
    左足第二、三、四掌趾骨骨折併脫位之傷害，且事後未與甲
    ○○達成和解，又否認犯行，惟念其素無前科紀錄，素行非
    劣，此有臺灣高等地方法院被告前案紀錄表在卷可參，以及
    其犯罪之手段、所生損害等一切情狀，量處如主文所示之刑
    ，並依中華民國96年犯罪減刑條例第2 條第1 項第3 款規定
    ，減其刑期2 分之1 （因減刑而有不滿1 日之時間不算，此
    有法院辦理96年減刑案件應行注意事項第14點可資參照），
    且諭知易科罰金之折算標準，以資懲儆。
據上論斷，應依刑事訴訟法第455 條之1 第1 項、第3 項、第36
9 條第1 項前段、第373 條，刑法第2 條第1 項前段、第284 條
第1 項前段、修正前第62條前段、修正前第41條第1 項前段，罰
金罰鍰提高標準條例第1 條前段、修正前第2 條，中華民國96年
罪犯減刑條例第2 條第1 項第3 款、第7 條、第9 條，判決如主
文。
本案經檢察官丙○○到庭執行職務。
中　　華　　民　　國　　96　　年　　8 　　月　　9 　　日
                      交通法庭  審判長法  官    黃建榮
                                      法  官    李嘉益
                                      法　官    譚德周
以上正本證明與原本無異。
不得上訴。
中　　華　　民　　國　　96　　年　　8 　　月　　10　　日
　　　　　　　　　　　　　　　　　　　書記官    林雅婷
附錄法條：
刑法第284 條第1 項
因過失傷害人者，處6 月以下有期徒刑、拘役或500 元以下罰金
，致重傷者，處1 年以下有期徒刑、拘役或500 元以下罰金。
